Inventaris van de waterbouwarchieven van de Bouwdienst Rijkswaterstaat (1975) 1990-2005
Nationaal Archief, Den Haag
- Waterstaat, 028
  - Internationale samenwerking, 4.10
    - Het leveren van Nederlandse bijdragen in buitenlandse waterhuishoudkundige projecten. 1945 -, 288
      - Bezoek Amerikaanse delegatie over ontgrondingsproblematiek, Waterbouwnummer 1421 1998-1999
        - Dossiers, 382; omslag
          - Verzoek Hoofdkantoor Bouwdienst en bruggenbouw Amerikaanse delegatie, met inventarislijst 1998, 1421DOC-001
          - Opdrachtbevestiging 1998, 1421DOC-002
          - (Prospect)aanmeldingsformulier 1998, 1421DOC-003
          - Verslag bevindingen Hoofdkantoor Bouwdienst 1998, 1421DOC-004
          - Verslag / rapportage Amerikaanse delegatie 1998, 1421DOC-005
          - Brief in verband met afronding project 1999, 1421DOC-006
          - Opdrachtbeeindiging 1999, 1421DOC-007
          - Verklaring van overdracht projectarchief en -documentatie 1999, 1421DOC-008
          - Afmelding opdracht 1999, 1421DOC-009
      - Argentinië
        - Port and coastal study Mar del Plata, Waterbouwnummer 1062 1996-1998
          - Dossiers, 259
            - Terms of reference versie 2.0, met inventarislijst 1996, 1062DOC-001
            - Goedkeuring voor missie 1996, 1062DOC-002
            - Missierapport 1997, 1062DOC-003
            - Memo aan staf Waterbouw 1997, 1062DOC-004
            - Opdrachtbevestiging 1997, 1062DOC-005
            - Aangepaste aanbieding Amicarelli 1997, 1062DOC-006
            - Final report second mission 1997, 1062DOC-007
            - Opdrachtafmelding 1998, 1062DOC-008
        - Seminar Argentinië, Waterbouwnummer 1869 2001-2002
          - Dossiers, 536
            - Aanmelding opdracht, met inventarislijst 2001, 1869DOC-001
            - Programma seminar Spaans 2001, 1869DOC-002
            - Proceedings Engels en Spaans 2002, 1869DOC-003
            - Evaluatierapport opdrachtrealisatie 2002, 1869DOC-004
        - Groot vliegveld eiland Buenos Aires, audit, Argentinië, Waterbouwnummer 1074 1996-1997
          - Dossiers, 264; omslag
            - Verzoek tot uitvoering van een audit 1996, 1074DOC-001
            - Opdrachtaanmeldingsformulier 1996, 1074DOC-002
            - Afmelding opdracht 1997, 1074DOC-003
            - Evaluatierapport opdrachtrealisatie 1997, 1074DOC-004
            - Technical and environmental audit of the Aeroisla-project Buenos Aires 1997, 1074DOC-005
      - China
        - Missie Damen Guangdong Waterway, China, Waterbouwnummer 7279 2002-2003
          - Dossiers, 612
            - Aanmelding opdracht, met inventarislijst 2002, 7279DOC-001
            - Report brief specification of a hydrographic survey vessel 2002, 7279DOC-002
            - Report hydrographic singlebeam survey specifications for survey launch 2002, 7279DOC-003
            - Report tidegauge specifications for Guangdong waterway 2002, 7279DOC-004
            - Report hydrographic processing system specifications for office 2002, 7279DOC-005
            - Report hydrographic multibeam survey specifications for master vessels 2002, 7279DOC-006
            - Report brief specification of a hydrographic survey vessel with slipway version 2 2002, 7279DOC-007
            - Tekening 2002, 7279DOC-008
            - Evaluatierapport opdrachtrealisatie 2002, 7279DOC-009
            - Afronding opdracht 2003, 7279DOC-010
      - Danube
        - Study improve navigation on the Danube, Waterbouwnummer 1074 1999-2000
          - Dossiers, 414; omslag
            - Aanvraag Danube, met inventarislijst 1999, 1562DOC-001
            - Akkoord inhuur De Broekert 1999, 1562DOC-002
            - Opdrachtaanmeldingsformulier 1999, 1562DOC-003
            - Stukken ten behoeve van bespreking 1999, 1562DOC-004
            - Weekproductie stort 168 uur per week 1999, 1562DOC-005
            - Eenheidsprijs per m3 voor 168 uur per week 1999, 1562DOC-006
            - Info cutterzuiger en transport over 10 kilometer 1999, 1562DOC-007
            - Info Frederic Harris 1999, 1562DOC-008
            - Wijziging einddatum middels opdrachtrapport 1999, 1562DOC-009
            - Afwijkingsrapport 2000, 1562DOC-010
            - Opdrachtrapport 2000, 1562DOC-011
            - Afmelding opdracht 2000, 1562DOC-012
            - Evaluatierapport opdrachtrealisatie (200) 2000, 1562DOC-013
            - Tevredenheidsaspecten de Broekert 2000, 1562DOC-014
            - Klanten oordeels registratie formulier 2000, 1562DOC-015
      - Ecuador
        - Guayaquil millieubaggerstudie, Ecuador, Waterbouwnummer 1086 1996-1997
          - Dossiers, 268; omslag
            - Prospectmelding, met inventarislijst 1996, 1086DOC-001
            - Bevestiging telefoongesprek met betrekking tot participatie Rijkswaterstaat 1996, 1086DOC-002
            - Opdrachtgegevens en urenbudget 1996, 1086DOC-003
            - Opdrachtrapport 1997, 1086DOC-004
            - Opdrachtrapport 1997, 1086DOC-005
            - Mutatie 1997, 1086DOC-006
            - Prospectevaluatierapport 1997, 1086DOC-007
      - Estonia
        - Drainage rehabilitation Estonia, Waterbouwnummer 1566 1998-2002
          - Dossiers, 418; omslag
            - Prospectaanmeldingsformulier "Drainage rehabilitation and land reallocation in Estonia", met inventarislijst 1998, 1566DOC-001
            - Opdrachtgegevens en urenbudget 1998, 1566DOC-002
            - Aanmelding / wijziging van opdracht 1998, 1566DOC-003
            - Opdrachtaanmeldingsformulier drainage rehabilitatie Estonia 1999, 1566DOC-004
            - Ontvangen klanten oordeels registratie formulier 2002, 1566DOC-005
            - Financieel overzicht project 2002, 1566DOC-006
            - Evaluatie opdrachtrealisatie 2002, 1566DOC-007
            - Afronding opdracht 2002, 1566DOC-008
            - Verklaring van overdracht archief 2002, 1566DOC-009
      - Guyana
        - Assessment defence Guyana, Waterbouwnummer 1583 1999-2002
          - Dossiers, 421; omslag
            - Opdrachtaanmelding met afwijkingsrapport, met inventarislijst 1999, 1583DOC-001
            - Afronding opdracht 2001, 1583DOC-002
            - Evaluatierapport opdrachtrealisatie 2002, 1583DOC-003
            - Formele beëindiging opdracht 2000, 1583DOC-004
            - Final mission report 2000, 1583DOC-005
            - Planning opleverdatum 2000, 1583DOC-006
            - Guyana Sea Defence Sector Review 1999, 1583DOC-007
      - India
        - Ondersteuning Nico Bakker in India, Waterbouwnummer 943 1994-1999
          - Dossiers, 220
            - Foto's "Exhibition watertransport in the Netherlands", met inventarislijst 1994, NBI-M-94001
            - Draft mission report upgrading hydrographic survey and dredge control capabilities ports 1996, NBI-R-96001
            - Bulletin nr. 10 1996, NBI-B-96012
            - Aanmelding project 1996, NBI-M-96064
            - Afwijkingsrapport 1997, NBI-M-97003
            - Afwijkingsrapport verlenging 1999 1999, NBI-M-99001
            - Afmelding project 1999, NBI-M-99002
        - Studie naar de ontwikkeling van Gulf of Khambhat te Gujarat, India, Waterbouwnummer 955 1996-1998
          - Dossiers, 223
            - Pre-feasability study for the development of the Gulf of Khambat, volume A, met invnetarislijst 1996, 955DOC-001
            - Gulf of Khambhat, closure dams, volume A 1996, 955DOC-002
            - Gulf of Khambhat, closure dams, volume B 1996, 955DOC-003
            - Tekeningen 1996, 955DOC-004
          - Dossiers, 224
            - Deel eindrapport 1996, 955DOC-005
            - Afmelding 1998, 955DOC-006
        - Evaluatie havens Gujarat, India, Waterbouwnummer 1244 1996-1998
          - Dossiers, 316; omslag
            - Evaluation of feasibility studies and detailed project reports Greenfield ports in Gujarat, India - Final report, met inventarislijst 1997, 1244DOC-001
            - Addendum to the final report (NBI-M-97030.A) 1998, 1244DOC-002
            - Opdrachtafmelding 1998, 1244DOC-003
            - Overeenkomst havens India 1996, 1244DOC-004
            - Overeenkomst havens India 1996, 1244DOC-005
        - Gulf of Khambhat studiebegeleiding, India, Waterbouwnummer 1294 1998
          - Dossiers, 351; omslag
            - Opdrachtaanmeldingsformulier, met inventarislijst 1998, 1294DOC-001
            - Closure of Gulf of Khambhat (final report) 1998, 1294DOC-002
            - Opdracht afmelding 1998, 1294DOC-003
        - Survey havens India, coaching / training programme USDP project, Waterbouwnummer 1563 1999-2003
          - Dossiers, 415
            - Plan of Operations, met inventarislijst 1999, 1563DOC-001
            - Progress report nr. 1 1999, 1563DOC-002
            - Progress report nr. 2 2000, 1563DOC-003
            - Progress report nr. 3 2000, 1563DOC-004
            - Progress report nr. 4 2001, 1563DOC-005
          - Dossiers, 416
            - Progress report nr. 5 2001, 1563DOC-006
            - Progress report nr. 6 2002, 1563DOC-007
            - Progress report nr. 7 2002, 1563DOC-008
            - Progress report nr. 8 2003, 1563DOC-009
            - Final report 2003, 1563DOC-010
        - Coastal protection Ennore India, beoordeling ORET aanvraag ACZ, Waterbouwnummer 1585 1999-2004
          - Dossiers, 422; omslag
            - Opdrachtaanmelding, met inventarislijst 1999, 1585DOC-001
            - Design and construction supervision of a new port at Ennore India 1999, 1585DOC-002
            - Ennore, coastal protection India 1999, 1585DOC-003
          - Dossiers, 423
            - Second opinion aanvraag 1999, 1585DOC-004
            - Definitief missie rapport 2000, 1585DOC-005
            - Afwijkingsrapport 2000, 1585DOC-006
            - Manual on combatting beach erosion 2000, 1585DOC-007
            - Afwijkingsrapport capaciteit 2001 en 2002 2001, 1585DOC-008
            - Afwijkingsrapport capaciteit 2002 2001, 1585DOC-009
            - Samenwerkingsprogramma, gesigneerd 2002, 1585DOC-010
            - General arrangement implementation co-operative programme 2003, 1585DOC-011
            - General arrangement implementation co-operative programme 2003, 1585DOC-012
            - Afronding opdracht 2004, 1585DOC-013
        - Port development Gujarat (PODEG), India, Waterbouwnummer 1622 1996-2004
          - Dossiers, 430
            - Bid document for engineering pre-feasibility for development of ports in Gujarat, met inventarislijst 1996, 1622DOC-001
            - Water transport feasibility study final report 1997, 1622DOC-002
            - Agreement for conducting detailed study for terminals of Ro-Ro (rol-on-rol-off) ferry service in Gulf of Cambay 1996, 1622DOC-003
            - Prospectaanmeldingsformulier 1998, 1622DOC-004
            - Proposal: "Helicopter Assessment of the Gujarat Transport Scene" 1998, 1622DOC-005
            - Terms of Reference Helicopter Assessment of the Gujarat transport scene 1998, 1622DOC-006
            - Begroting en declaratie van de korte missie 1999, 1622DOC-007
            - Afwijkingsrapport 1999, 1622DOC-008
            - Request of updated proposal of major activities, plan of action and related budget estimates 1999, 1622DOC-009
            - Voortgangsrapport 2, coaching en trainingsprogramma 1999, 1622DOC-009a
            - Aanmelding opdracht 2000, 1622DOC-010
            - Terms of Reference Expert Mission Coal Transhipment at Magdalla Port, Gujarat 2000, 1622DOC-011
            - Proposal for an expert mission for coal handling at Magdalla Port 2000, 1622DOC-012
            - Inkoopplan 2000, 1622DOC-013
            - Marine and geotechnical investigation reports of proposed Ro-Ro terminals 2000, 1622DOC-014
            - Proposal review interim report Ro-Ro ferry services in the gulf of Cambay 2000, 1622DOC-015
          - Dossiers, 431
            - Environment management plan for Magdalla Port 2000, 1622DOC-016
            - Begeleidende brief en zeekaarten Gujarat 2000, 1622DOC-017
            - Preamble 2000, 1622DOC-018
            - Ro-Ro report Gujarat 2000, 1622DOC-019
            - Terms of Reference Ro-Ro ferry services in the gulf of Cambay 2000, 1622DOC-020
            - Proposal Helicopter Assessment of the Gujarat transport Scene 1998, 1622DOC-021
            - Evaluation of feasibility studies and detailed project reports Greenfield Ports in Gujarat 1998, 1622DOC-022
            - General Report Port Development Gujarat 2000, 1622DOC-023
            - Report Workgroup Hazira Project nrs. 5, 6 en 7 2000, 1622DOC-024
            - Proposal NEI contribution to Helicopter Assessment Project PODEG programme 2000, 1622DOC-025
          - Dossiers, 432
            - Hazira pilot project 2000, 1622DOC-026
            - Hollands glorie in Gujarat 2000, 1622DOC-027
            - Alang-Sosiya ship breaking 2000, 1622DOC-028
            - Onderzoek milieuvriendelijk in Alang 2000, 1622DOC-029
            - Smerig scheepskerkhof schept tienduizenden banen 2000, 1622DOC-030
            - Bridging activities Gujarat final report 1999, 1622DOC-031
            - Proposal for technical assistance to the Gujarat Maritime Board 1999, 1622DOC-032
            - Opzet voor contract PODEG India 1999, 1622DOC-033
            - Plan of Action 1999, 1622DOC-034
            - Memorandum of Understanding 2000, 1622DOC-035
            - Technical Proposal 2000, 1622DOC-036
            - Financial Proposal 2000, 1622DOC-037
            - Verslag PODEG bespreking 2000, 1622DOC-038
            - Terms of Reference Expert Mission Environmental Port Policy Gujarat Maritime 2000, 1622DOC-039
            - Verslag van derde begeleidingsteamoverleg PODEG 2000, 1622DOC-040
            - Budget plan fase II 2000, 1622DOC-041
            - Brief betreffend: progress report 2000, 1622DOC-042
            - Brief betreffend: financial claim 2000, 1622DOC-043
            - Progress Report period: 15 november 1999 - 20 juni 2000 2000, 1622DOC-044
            - Combined Work Plan Inception phase I and II 1999 - 2001, 1622DOC-045
            - Memo projectrekening Gujarat 2000, 1622DOC-046
            - International Workshop "Challenge to Ship Recycling Industry: Environment and Safety" 2000, 1622DOC-047
            - Gujarat Maritime Board Administration report 1999-2000 2000, 1622DOC-048
          - Dossiers, 433
            - Budget Document Phase II 2000 - 2001, 1622DOC-049
            - Work Plan Phase II 2000 - 2001, 1622DOC-050
            - Offerte deelovereenkomst Hazira Pilot Project 2001, 1622DOC-051
            - Evertse - Approval of Annual Plan and Annual Budget PODEG 2001, 1622DOC-052
            - Terms of Reference 2001, 1622DOC-053
            - Budget Document Phase II, revised version 2001, 1622DOC-054
            - Work Plan Phase II, revised version 2001, 1622DOC-055
            - Progress report Legal Working Group 2000 - 2001, 1622DOC-056
          - Dossiers, 434
            - Progress report Legal Working Group 2000, 1622DOC-057
            - Second financial claim 2001, 1622DOC-058
            - Vooroverleg Project Advisory Committee 2001, 1622DOC-059
            - 1e Voortgangsrapportage 2001 2001, 1622DOC-060
            - Inkoopplan Port Development in Gujarat 2000, 1622DOC-061
            - Afronding opdracht herstel golfbreker Porbandar 2000, 1622DOC-061a
            - Brief betreffend: financial claim period 1 juli 2000 until 31 december 2000 2001, 1622DOC-062
            - Letter of approval concerning revised workplan and budget PODEG 2001, 1622DOC-063
            - Opdrachtverlening werkzaamheden Helicopter Assessment PODEG 2001, 1622DOC-064
            - Brief betreffend: financial claim 3 2001, 1622DOC-065
            - Amendment to the continution contract 2001, 1622DOC-066
            - Brief betreffend: financial claim period 1 januari 2001 until 30 juni 2001 2001, 1622DOC-067
            - Work Plan Phase III 2001, 1622DOC-068
            - Budget Document Phase III 2001, 1622DOC-069
            - Brief betreffend: financial claim 4 2002, 1622DOC-070
            - Progress report nr. 4 2002, 1622DOC-071
            - Brief betreffend: revised work plan and budget Phase III 2002, 1622DOC-072
            - Brief betreffend: financial claim period 1 juli 2001 until 31 december 2001 2002, 1622DOC-073
            - Bedrijfseconomische raming 2002, 1622DOC-074
            - Toetsingsplan voor contract BDW 6904 2002, 1622DOC-075
            - Inkoopplan 2002, 1622DOC-076
            - Inkoopplan 2002, 1622DOC-077
            - Progress report nr. 5 2002, 1622DOC-078
            - Restructuring revised Working Program 2002-2003 2002, 1622DOC-079
            - Bedrijfseconomische raming 2002, 1622DOC-080
            - Agreement on Training Course for Safety Teachers and Instructors for Alang Shipbreaking Safety training Institute 2002, 1622DOC-081
            - Brief betreffend: financial claim 5 2002, 1622DOC-082
            - Terms of Reference: Pilot project Alang-Sosiya shipbreaking 2002, 1622DOC-082a
            - Afwijkingsrapport 2002, 1622DOC-083
            - Hazira Pilot Project Inception report, Mirror study-VTS Dahej 2002, 1622DOC-084
          - Dossiers, 435
            - Hazira Pilot Project Inception report, VTS Outer Hazira, final report 2002, 1622DOC-085
            - Raamcontract Gemeentelijk Havenbedrijf Rotterdam 2002, 1622DOC-085a
            - Progress report nr. 6 2003, 1622DOC-086
            - PODEG Newsletter February 2003 2003, 1622DOC-087
            - Complete nieuwsbericht van Greenpaece 2003, 1622DOC-088
            - Opdrachtverlening Shipping supply 2003, 1622DOC-089
            - Inkoopplan "Infrastructure Planning and Design at Alang" 2003, 1622DOC-090
            - Agreement on audit 2001 2003, 1622DOC-091
            - Contract betreffende een management training van GMB Officers 2003, 1622DOC-092
            - Memo betreffende de uitgevoerde controle van de financial claim 6 2003, 1622DOC-093
            - Hazira Pilot Project, Feasibility and Design report-VTS Outer Hazira, final report 2003, 1622DOC-094
            - Hazira Pilot Project Specification Phase Simulation Model Report, final report 2003, 1622DOC-095
            - Brief betreffend verlenging PODEG contract 2003, 1622DOC-096
            - Brief betreffend amendement PODEG contract 2003, 1622DOC-097
            - Brief betreffend afronding survey activiteiten PODEG 2003, 1622DOC-098
            - Voorstel voor het uitlenen van survey officers 2003, 1622DOC-099
            - Opdrachtbon ten behoeve van Port Rules Book 2003, 1622DOC-100
            - Approval of the Contingenties Budget 2003, 1622DOC-101
            - Contingency and Emergency Response Plan for GMB Ports 2003, 1622DOC-102
            - Memo betreffend uitgevoerde controleprotocol financial claim 5 2002, 1622DOC-103
            - Opdrachtbon ten behoeve van "Survey and Dredging" 2003, 1622DOC-104
            - Brief betreffend financial claim 7 2003, 1622DOC-105
            - Brief betreffend contract amendment PODEG 2003, 1622DOC-106
            - Bevindingen controle financiële verantwoording 2002 van het PODEG project 2004, 1622DOC-107
            - Bevindingen controle financiële verantwoording 2003 van het PODEG project 2004, 1622DOC-108
            - Signed amendment contribution contract 2004, 1622DOC-109
            - PODEG budget 2004, 1622DOC-110
            - Brief betreffend financial claim 8 2004, 1622DOC-111
            - Evaluatierapport opdrachtrealisatie 2004, 1622DOC-112
            - Evaluatierapport: contractvorming en contract begeleiding 2004, 1622DOC-113
            - Afronding opdracht 2004, 1622DOC-114
      - Jemen
        - Wateradviesgroep Jemen, Waterbouwnummer 648 1994-1996
          - Dossiers, 121; omslag
            - Opdrachtaanmeldingsformulier, met inventarislijst 1994, 648DOC-001
            - Declaratie 1995, 648DOC-002
            - Projectwijziging 1996, 648DOC-003
            - Adviesgroep Land en Water projecten Jemen 1996, 648DOC-004
            - Evaluatierapport opdracht realisatie 1996, 648DOC-005
            - Voorstel afmelding opdracht 1996, 648DOC-006
      - Korea
        - Korea Saemangeum, Waterbouwnummer 1557 1994-2002
          - Dossiers, 411
            - Artikel Saemangeum Land en Water, met inventarislijst 1994, 1557DOC-001
            - Aanmelding opdracht 2000, 1557DOC-002
            - Artikel Saemangeum reclamation project 2000, 1557DOC-003
            - Fact Finding and Experience Ex Mission For The Saemangeum 2001, 1557DOC-004
            - Lecture on Enviromental Friendly Landreclamation 2001, 1557DOC-005
            - Evaluatierapport opdrachtrealisatie 2002, 1557DOC-006
            - Afronding opdracht 2002, 1557DOC-007
        - Expert opinion Saemankeum, Korea, Waterbouwnummer 8310 2003-2004
          - Dossiers, 631; omslag
            - Aanmelding prospect 2003, 8310DOC-001
            - Aanmelding opdracht 2003, 8310DOC-002
            - Report case Saemankeum 2003, 8310DOC-003
            - Evaluatie opdrachtrealisatie 2004, 8310DOC-004
            - Afronding opdracht 2004, 8310DOC-005
      - Nicaragua
        - Begeleiding uitvoering kustverdedigingswerken Corinto, Nicaragua, Waterbouwnummer 471 1986-1998
          - Dossiers, 79
            - Coastal protection Corinto, met inventarislijst 1986, 471DOC-001
            - Coastal protection Corinto, contract 1986, 471DOC-002
            - Coastal protection Corinto, additional study 1987, 471DOC-003
            - Diverse berekeningen 1987, 471DOC-004
            - Kusterosie Corinto Nicaragua 1987, 471DOC-005
          - Dossiers, 80
            - Missierapport 22 mei 1989 1989, 471DOC-006
            - Corinto kustverdeling, ontwerprapport 1990, 471DOC-007
            - Rapport hydraulic and morphological study 1989, 471DOC-008
          - Dossiers, 81
            - Spaanse versie ontwerprapport Corinto 1989, 471DOC-009
            - Spaanse versie uitvoeringsrapport Corinto 1989, 471DOC-010
            - Spaanse versie ontgrondingenrapport 1989, 471DOC-011
          - Dossiers, 82
            - Uitvoeringsrapport Corinto 1989, 471DOC-012
            - Missierapport februari 1990 van Hoekstra, Kolthof en Verhage 1990, 471DOC-013
          - Dossiers, 83
            - Technische specificaties equipement 1990, 471DOC-014
            - Tender documents volume 1 1991, 471DOC-015
            - Prequalification document 1991, 471DOC-016
            - Prequalification of applicants 1992, 471DOC-017
            - Contract documents - volumes 1, 2 en 3 1992, 471DOC-018
          - Dossiers, 84
            - Projectplan uitvoeringsondersteuning 1992, 471DOC-019
            - Technisch-financieel beoordelingsmemo 1992, 471DOC-020
            - Projectplan contract en begeleiding uitvoering 1992, 471DOC-021
            - Addendum 1 to the tender documents of contract BDW 61 1992, 471DOC-022
            - Addendum 2 to the tender documents of contract BDW 61 1992, 471DOC-023
            - Commentaar van DHV op de contract documenten van contract BDW 61 1992, 471DOC-024
          - Dossier 471DOC-025. Contract BDW 61, 1992; 85
          - Dossier 471DOC-026. Herstructurering van de havens van Nicaragua, 1992; 86
          - Dossier 471DOC-027. Bijlagen bij contract, 1992; 87
          - Dossiers, 88
            - Herstructurering en modernisering van de haven van Nicaragua en van de toeleidingsgeul naar de haven van Corinto 1992, 471DOC-028
            - Prijsaanbieding contract BDW 91 1992, 471DOC-029
            - Prijsaanbieding contract BDW 91 1992, 471DOC-030
            - Prijsaanbieding contract BDW 91 1992, 471DOC-031
            - Prijsaanbieding contract BDW 91 1992, 471DOC-032
            - Contract uitvoeringsbegeleiding 1993, 471DOC-033
            - Method statement 1993, 471DOC-034
          - Dossier 471DOC-035. Project quality plan coastal protection Corinto, 1993; 89
          - Dossier 471DOC-036. Quality assurance programme, 1990; 90